臺灣高雄地方法院刑事判決
110年度訴字第656號
公  訴  人  臺灣高雄地方檢察署檢察官
被      告  楊弘騰



選任辯護人  李玲玲律師
            林若馨律師
上列被告因傷害等案件，經檢察官提起公訴（109年度偵字第180
63號），本院判決如下：
    主  文
楊弘騰犯傷害罪，處有期徒刑參月，如易科罰金，以新臺幣壹仟
元折算壹日。
    事  實
一、楊弘騰於民國109年6月26日（起訴書誤載為27日）14時許，
    駕車行經高雄市鹽埕區五福四路與新興街口時，發現其母李
    碧珠之債務人呂玠樺徒步穿越該路口，因認呂玠樺躲債多年
    ，為催討債務，竟基於強制及傷害犯意，先駕車擋住呂玠樺
    去路，再下車徒手推擠呂玠樺欲將之推入車內，同時腳踹呂
    玠樺下肢（未成傷），惟遭呂玠樺抗拒上車，楊弘騰遂徒手
    拉住呂玠樺衣領，強拉呂玠樺至路旁統一超商鑫漢王門市（
    高雄市○○區○○○路000號）內之自動提款機領款以償還債務，
    以此強暴方式妨害呂玠樺行動自由，復於呂玠樺領款之際，
    朝其右臉打耳光，致呂玠樺受有頭部外傷（近右側顳區及耳
    後乳突區）併右耳挫傷等傷害。
二、案經呂玠樺訴由高雄市政府警察局鹽埕分局報告臺灣高雄地
    方檢察署檢察官偵查起訴。
    理  由
一、證據能力
　　本判決下開所引具有傳聞證據性質之證據資料，經當事人、
    辯護人於本院審理期日同意為證據使用，是其縱無刑事訴訟
    法第159條之1至第159條之4或其他傳聞法則例外之情形，亦
    經本院審酌該證據作成之情況，既無違法取得情事，復無證
    明力明顯過低等情形，以之作為證據為適當，應認為均有證
    據能力。
二、認定事實所憑證據及理由
  ㈠上開事實，業據被告楊弘騰於本院審理時坦承不諱，核與證
    人即告訴人呂玠樺於警詢及偵查中、證人即呂玠樺同行友人
    朱珈瑩於偵查中之證述相符，並有本院勘驗路口監視器畫面
    及超商提款機監視器畫面之勘驗筆錄暨截圖、告訴人提款之
    自動提款機提款收據影本、員警蒐證照片、高雄醫學大學附
    設中和紀念醫院109年6月26日診斷證明書影本、同院110年1
    2月14日高醫附法字第1100108368號函暨所附呂玠樺病歷影
    本等件在卷可稽，足認被告自白與事證相符，可資採為認定
    事實之依據。
  ㈡至起訴書雖記載告訴人亦受有右耳耳鳴之傷害，惟依上開醫
    院函文說明「右耳耳鳴為病人（按即告訴人）自述遭毆打後
    出現之症狀、耳鳴目前無法直接由客觀檢查得知，診查方式
    是以耳鏡檢查病人耳膜之完整狀況和純音聽力檢查，得知目
    前聽力狀況，確定左右邊聽力相當」等語（本院卷第35頁）
    ，可知告訴人經醫院檢查後左右耳聽力相當，耳膜完整，未
    受有聽力損害，其耳鳴症狀僅為遭毆打後一時出現之感受，
    此如同遭毆打後之一時疼痛感覺，亦即耳鳴應為受有傷害結
    果後引發之感覺，而非傷害結果之本身，是告訴人於就醫時
    主訴之耳鳴症狀即無贅予記載認定為傷害結果之必要，附此
    敘明。
  ㈢綜上，本案事證明確，被告上開犯行堪以認定，應依法論科
    。
三、論罪科刑
　㈠核被告所為，係犯刑法第304條第1項之強制罪、同法第277條
    第1項之傷害罪。被告基於催討債務之同一目的為上開強制
    、傷害犯行，其犯罪動機單一，行為具時間上之重疊關係，
    係一行為觸犯數罪名，為想像競合犯，應從一重之傷害罪論處
    。
　㈡爰審酌被告為智識成熟之人，竟不思循法律途徑處理與告訴
    人間之債務糾紛，於偶遇告訴人途中，率以暴力手段逼迫還
    債，除妨害告訴人之行動自由，更使其受有上開傷害，所為
    實有不該。惟念被告於本院審理期間坦承犯行，犯後態度尚
    可，其雖有意與告訴人調解，然因雙方就和解金額之差距過
    大，以致未能達成調解，有本院調解案件簡要紀錄表可查。
    兼衡被告犯罪之動機、手段、妨害告訴人行動自由及造成受
    傷結果之程度、被告於本院審理時所陳之智識程度、家庭經
    濟狀況、無任何犯罪前科之素行，有臺灣高等法院被告前案
    紀錄表可查、告訴人陳述意見狀所載意見等一切情狀，量處
    如主文所示之刑，並諭知如易科罰金之折算標準。
四、不另為無罪諭知部分
　　公訴意旨另以：被告於上揭在自動提款機前強迫告訴人提款
    之際，同時恫稱：伊是黑道放高利貸等語，致告訴人心生畏
    懼，因認被告同時涉犯刑法第305條恐嚇罪嫌，並以告訴人
    之指訴為其主要論據。惟查：告訴人之告訴，係以使被告受
    刑事訴追為目的，是其陳述是否與事實相符，仍應調查其他
    證據以資審認。而檢察官所指被告上開恐嚇犯嫌，已據被告
    堅詞否認，卷內復無除告訴人指訴以外之其他補強證據可資
    為憑（自動提款機之監視器畫面並無聲音，經本院勘驗甚明
    ），揆諸上開說明，自不能證明被告確有前揭恐嚇言行，惟
    此部分犯嫌如認有罪，與本院前開認定被告犯傷害罪間，有
    想像競合犯之一罪關係，爰就此部分不另為無罪之諭知。
據上論斷，應依刑事訴訟法第299條第1項前段，判決如主文。
本案經檢察官許怡萍提起公訴，檢察官陳宗吟到庭執行職務。
中　　華　　民　　國　　111 　年　　3 　　月　　23　　日
                  刑事第七庭    審判長法  官  林柏壽
                                      法  官  李宜穎
                                      法  官  陳力揚
以上正本證明與原本無異。
如不服本判決應於收受送達後20日內向本院提出上訴書狀，並應
敘述具體理由；如未敘述上訴理由者，應於上訴期間屆滿後20日
內向本院補提理由書（均須按他造當事人之人數附繕本）「切勿
逕送上級法院」。
因疫情而遲誤不變期間，得向法院聲請回復原狀。
中　　華　　民　　國　　111 　年　　3 　　月　　23　　日
                                      書記官  許弘杰　
附錄本案論罪科刑法條：
刑法第277條
傷害人之身體或健康者，處5年以下有期徒刑、拘役或50萬元以
下罰金。
犯前項之罪，因而致人於死者，處無期徒刑或7年以上有期徒刑
；致重傷者，處3年以上10年以下有期徒刑。
刑法第304條
以強暴、脅迫使人行無義務之事或妨害人行使權利者，處3年以
下有期徒刑、拘役或9千元以下罰金。
前項之未遂犯罰之。